臺灣苗栗地方法院刑事判決
111年度金訴字第45號
公  訴  人  臺灣苗栗地方檢察署檢察官
被      告  吳雪梅


選任辯護人  盧健毅律師
            張家榛律師
上列被告因洗錢防制法等案件，經檢察官提起公訴 （110年度偵
字第6857號、111年度偵字第303號），本院判決如下：
    主  文
甲○○共同犯洗錢防制法第十四條第一項之洗錢罪，處有期徒刑陸
月，併科罰金新臺幣參萬元，罰金如易服勞役，以新臺幣壹仟元
折算壹日。
　　犯罪事實
一、甲○○可預見金融機構帳戶為個人信用及財產之重要表徵，如
    將銀行帳戶資料提供不詳人使用，極有可能遭他人利用作為
    詐欺犯罪轉帳匯款之工具，且倘非所欲提領款項涉及不法，
    收款人欲隱匿其真實身分以避免後續追查，應無可能刻意委
    請他人提供金融機構帳戶並出面提領其內不明款項並交付，
    加以詐欺集團成員經常徵得人頭金融機構帳戶供被害人匯款
    後委請專人出面提領所詐得款項，此情亦經公眾媒體多所報
    導而廣為流傳。復可預見詐欺集團利用其金融帳戶及提領現
    金，製造追查斷點而隱匿詐欺所得之去向，將可能藉由該蒐
    集所得之金融帳戶作為詐欺被害人匯款之用，以遂行詐欺取
    財犯行，製造詐欺犯罪所得之金流斷點。竟仍因一時情急，
    基於縱係提供金融機構帳戶收取詐欺取得之款項後再予提領
    而從事詐欺取財及洗錢亦不違背其本意之不確定故意之犯意
    聯絡，先於民國110年8月9日，將其所申辦之臺灣銀行帳號
    第000-0000000000000號帳戶資料提供真實姓名年籍不詳詐
    欺犯罪者（無證據證明為未滿18歲之少年，且無從排除本件
    暱稱之人均為同一人而已達3人以上）。嗣不詳詐欺犯罪者
    取得甲○○上開帳戶資料後，即於110年8月16日，以電話向乙
    ○○謊稱係其外甥，想借錢等語，使乙○○陷於錯誤，因而於同
    日上午11時28分匯款新臺幣（下同）15萬元至甲○○前述臺灣
    銀行帳戶內。甲○○再依不詳詐欺犯罪者之指示，於110年8月
    16日上午12時16分、12時17分、12時18分許，在苗栗縣○○市
    ○○路000號台灣銀行苗栗分行自動櫃員機，前後提領共計15
    萬元後，再依指示將該等款項交給前述不詳詐欺犯罪者，因
    而隱匿犯罪所得之去向。
二、案經乙○○訴由苗栗縣警察局通霄分局、苗栗分局報告臺灣苗
    栗地方檢察署檢察官偵查起訴。
    理  由
壹、證據能力
一、按被告以外之人於審判外之陳述，雖不符刑事訴訟法第159
    條之1 至第159 條之4 之規定，而經當事人於審判程序同意
    作為證據，法院審酌該言詞陳述或書面陳述作成時之情況，
    認為適當者，亦得為證據；當事人、代理人或辯護人於法院
    調查證據時，知有同法第159 條第1 項不得為證據之情形，
    而未於言詞辯論終結前聲明異議者，視為有前項之同意，刑
    事訴訟法第159 條之5 定有明文。本判決認定事實所引用之
    供述證據（含文書證據），檢察官、被告及其辯護人於本院
    準備程序均不爭執其證據能力，且未於言詞辯論終結前聲明
    異議，本院審酌各該證據作成時之情況，並無違法不當或證
    明力明顯過低之瑕疵，亦認以之作為證據應屬適當，是依刑
    事訴訟法第159 條之5 規定，均有證據能力。
二、其餘本判決所引用下列各項非供述證據，並無證據證明係實
    施刑事訴訟程序之公務員因違背法定程序所取得，依同法第
    158 條之4 規定之反面解釋，亦均具有證據能力。
貳、實體部分
一、認定犯罪事實所憑之證據及理由
    訊據被告固坦承有提供上開金融帳戶資料予真實姓名年籍不
    詳之人並於前揭時地提領15萬元交付予不詳之人，惟矢口否
    認有何詐欺取財及一般洗錢等犯行。辯稱：我當初要貸款，
    在網路上的「借錢網」看到「速配貸」，有專人跟我接洽，
    自稱「陳正德」，他說有認識銀行專員可以幫我辦，可是我
    的條件已經不能貸款，他說可以幫我美化我的條件，故又介
    紹一位「羅文賢」幫我美化帳戶，他們叫我去領錢，這樣可
    以讓存簿有出入，比較好貸款；而且他們提出邦德公司的文
    件，我想這麼大的公司，應該是合法等語（見本院卷第48、
    49、102頁）經查：
㈠、上開臺灣銀行帳號第000-0000000000000號帳戶係被告所申辦
    ，且被告將上開帳戶資料以通軟體拍照提供予真實姓名年籍
    不詳自稱為「羅文賢」之人，且與之約定經通知有金額匯入
    前揭銀行帳戶後，再依指示於自動櫃員機提領前揭銀行帳戶
    內之款項後交付之；嗣後被告依指示於110年8月16日上午12
    時16分、12時17分、12時18分許，在苗栗縣○○市○○路000號
    臺灣銀行苗栗分行自動櫃員機，先後提領6萬元、6萬元、3
    萬元共計15萬元後，旋即交付前揭真實姓名年籍不詳之人等
    事實，業據被告供承在卷（見110年度偵字第6857號卷【下
    稱第6857號偵卷】第19-21頁、第269、414頁，111年度偵字
    第303號卷【下稱第303號偵卷】第20、21、25頁、第28-30
    頁、第33、34頁），且有通訊中文名、地資料查詢、存摺存
    款歷史明細批次查詢、被告與對方之對話紀錄、存摺存款歷
    史明細查詢、檢察官指揮檢察事務官勘驗筆錄暨被告提領畫
    面在卷可稽（見第6857號偵卷第27、29頁、第47-85頁、第1
    05-257頁、第359頁、第397-408頁，第303號偵卷第71-85頁
    ），是此部分事實，堪以認定。
㈡、又不詳詐欺犯罪者取得被告上開臺灣銀行帳戶資料後，於110
    年8月16日，以電話向乙○○謊稱係其外甥，想借錢等語，使
    乙○○陷於錯誤，因而於同日上午11時28分許，匯款15萬元至
    被告前述臺灣銀行帳戶內等情，亦經證人乙○○於警詢中證述
    屬實（見第6857號偵卷第25、26頁），且有臺灣銀行無摺存
    入憑條存根、高雄市政府警察局左營分局博愛四路派出所受
    理案件證明單、受理各類案件紀錄表、受理詐騙帳戶通報警
    示簡便格式表、內政部警政署反詐騙諮詢專線紀錄表、對話
    紀錄等附卷可憑（見第6857號偵卷第31、33、35、37、39、
    45、46頁），足見被告所申設之上開銀行帳戶，業遭作為詐
    欺取財及洗錢犯行使用之人頭帳戶，並經被告加以提領後交
    付予不詳詐欺犯罪者等情，亦堪認定。　　
㈢、按刑法上評價之犯罪故意，依刑法第13條第1項、第2項規定
    ，可分為直接故意與間接（不確定）故意，行為人對於構成
    犯罪之事實，明知並有意使其發生者，為直接故意；行為人
    對於構成犯罪事實，預見其發生而其發生並不違背其本意者
    ，為間接故意。而基於申辦貸款之意思提供金融帳戶資料，
    是否同時具有詐欺取財及洗錢之不確定故意，並非絕對對立
    、不能併存之事，亦即縱係因申辦貸款而與對方聯繫接觸，
    但於提供金融帳戶資料與對方時，依行為人本身之智識能力
    、社會經驗、與對方互動之過程等情狀，如行為人對於其所
    提供之帳戶資料，已預見被用來作為詐欺取財等非法用途之
    可能性甚高，惟仍心存僥倖認為不會發生，猶將該等金融帳
    戶物件提供他人使用，可認其對於自己利益之考量遠高於他
    人財產法益是否因此受害乙節，容任該等結果發生而不違背
    其本意，而具有詐欺取財及洗錢之不確定故意。近年內詐欺
    集團犯案猖獗，利用人頭帳戶供為受騙者匯入款項所用之事
    ，廣經電視新聞、報章雜誌及網路等大眾傳播媒體披露，且
    我國金融機構及提領自動櫃員機密度甚高，隨處可見防制詐
    騙及洗錢犯罪宣導，甚至開戶時亦一再提醒帳戶之專有性及
    避免淪為不法使用，是依一般人之社會生活經驗，若見他人
    不以自己名義申請帳戶，反向人借用帳戶為不明用途使用或
    流通，衡情對於該等帳戶可能供作不法目的使用，特別是供
    詐欺取財及洗錢犯罪之用，當有合理之預見。
㈣、被告雖以前詞置辯，惟查：
 1、被告於警詢辯稱：在網路上看到速交貸的資訊，依指示以LI
    NE與「陳正德」聯絡表示可以代辦貸款，有認識銀行經理可
    以幫其用存摺現金流，讓存摺有出入才可以貸款，又說其負
    債比太高貸款困難，又介紹邦德公司的「羅文賢」特助，遂
    依指示整理臺灣銀行存摺，後來收到對方告知匯進15萬元，
    叫其提領出來，要親自跟其拿這筆錢等語（見第6857號偵卷
    第19、21頁）。依被告所辯，被告於前開期間即為貸款一事
    與LINE不同暱稱之2人聯繫，核與一般銀行等金融機構受理
    貸款申辦，通常有固定之承辦人員協助辦理迥異，且衡情，
    代辦貸款業者常係承辦無法向金融機構貸款而信用不佳之人
    的業務，本件接辦後竟因認被告負債過高而再轉介給另一公
    司之人，顯然悖於一般經驗法則；亦且，被告與自稱「陳正
    德」、「羅文賢」之人素未謀面，僅有LINE聯絡方式，對於
    其等之真實姓名、是否確實在代辦公司或相關金融機構任職
    均無所悉，甚至被告詢問「羅文賢」以何種匯款名義時，未
    獲回應（見第6857號偵卷第65頁），而亦不知美化帳目之金
    錢來源之際，即率爾在無信賴關係之情形下，將其所有上開
    帳戶資料傳與對方，並在匯入款項之人係與被告毫不相識之
    告訴人，亦非欲美化其帳戶之「陳正德」、「羅文賢」情形
    下，即依指示將款項領出卻毫未懷疑等節，亦與常理有違。
 2、再者，被告明知告訴人係以「匯款」方式匯入款項至其上開
    帳戶中，可知「羅文賢」為美化資金流動紀錄既可以將金錢
    「轉帳匯入」被告本案帳戶內，則被告美化帳戶之目的已完
    成，其將款項以「轉帳匯款」方式返還即可，何必大費周章
    將款項實際領出、再交付出去，徒增遺失、甚或反遭實際提
    款之人侵吞該款項之風險？復參以被告與「羅文賢」之對話
    紀錄中，被告表示：「想說銀行問起怎麼說」，「羅文賢」
    表示：「我不是有跟你說就是跟你購買農產品的貨款」（見
    第6857號偵卷第55頁）等節以觀，均顯示被告經告知為能達
    到順利提領得款項之目的，欲採取告知不實用途之方式，以
    避免銀行人員察覺有異予以阻撓甚或報警，益徵被告對於其
    帳戶中金錢來源可能有問題一節應有所預見；況且告訴人於
    110年8月16日中午11時48分許匯款後，被告隨即於同日中午
    12時許起，將之領出，則匯入之款項存在帳戶內未幾又立即
    提領，使該帳戶內餘額與其匯入前並無何差異，如何能提升
    其個人信用以使貸款公司核貸？甚至，依該交易模式，客觀
    上除難認該筆款項係持續性之薪資轉帳紀錄外，亦與一般確
    保貸款人有償債能力之財力證明資料不符，則在被告自承曾
    去金融機構詢問過貸款事宜之情形下（見本院卷第102頁）
    ，自可察覺上揭模式應僅係利用其帳戶取得匯入款項，而無
    所謂「美化帳目」、「做現金流」等手段有利於申辦貸款之
    可能。
 3、被告一再表示對方為「邦德公司」是大公司，且有簽合約等
    語，並出示對話紀錄中之「邦德資產合作協議書」為憑（見
    第6857號偵卷第87頁）。然依該協議書所顯示事實為被告與
    「邦德資產管理顧問有限公司」、「李怡珍」律師簽署，惟
    依被告所提出之對話紀錄顯示該文書係由「羅文賢」以通訊
    軟體傳送，被告自行列印出來，而並未與邦德資產管理顧問
    有限公司、「李怡珍」律師見面（見第6857號偵卷第183、1
    85頁），足見被告所稱簽約過程究竟如何與文書所載之人達
    成意思表示合致，容有疑問；被告雖又表示曾上網查詢「邦
    德公司」，規模很大等語，然經本院詢問如何查到知悉公司
    規模很大後稱：係用google查到，沒有實際上去看得很仔細
    等語，顯見被告並未確實查證上開公司，甚至不知該公司狀
    況，是難據以此份文書，即為有利被告之認定。
 4、甚且，被告前於109年3月間，亦因急需貸款，在臉書上看到
    自稱台新銀行的「林專員」而以通訊軟體LINE聯繫加入，嗣
    「林專員」又介紹「andy陳」、「Anders LIN」等人加入，
    且稱要將其財力變好看，遂依指示提供金融帳戶、身分資料
    ，拍攝存摺內頁、餘額證明，手持身分證拍攝本人照片，填
    寫個人資料，並依指示將匯入之款項提領交付所指示之人等
    ，而致其帳戶資料遭詐騙集團使用，使被害人遭詐騙後匯入
    被告所提供之金融帳戶，經被害人報案後，警察調查詢問，
    檢察官偵查結果，認尚無積極證據認定被告主觀上有幫助他
    人實行詐欺犯罪之犯意而為不起訴處分等情，有臺灣苗栗地
    方檢察署檢察官109年度偵字第4180、4427號不起訴處分書
    可參（下稱前案），並經本院調取該案卷宗核閱屬實。經比
    對前案與本案，不僅雙方對話紀錄內容大致相仿，被告於兩
    案提供金融帳戶資料之原因、情節、方式亦無不同，對造之
    人員加入、美化帳目、提領款項交付等行為模式幾乎一樣，
    被告既於前案經歷多次警察調查詢問，檢察官偵查訊問，則
    其對於透過真實姓名年籍不詳之人以LINE聯繫辦理貸款，對
    方要求以提供金融帳戶資料並依指示提領款項交付之行為，
    將致使其帳戶成為詐騙集團詐騙被害人匯款使用之帳戶，且
    其提領之金錢即為該遭詐騙之款項乙節，自無法諉為不知；
    更徵被告經歷上開偵審程序後，應已充分知悉不論係提供金
    融機構帳戶之存摺及提款卡或帳號供不明人士使用，均存有
    該不明人士持供詐欺取財等犯罪所用之高度風險，則被告於
    本案在「陳正德」等未提出任何確實擔保係正常合法使用本
    案帳戶之情形下，竟又提供自身之金融機構帳戶供他人匯入
    不明款項，其顯係有意放任其提供金融機構帳戶並代為提領
    不明款項所可能產生之風險無疑。況被告於本案與「陳正德
    」對話過程中向其表示：「一切都會沒問題，沒事對嗎」、
    「一切都合理合法的程序對嗎」（見第6857號偵卷第199頁
    ）、「感覺和我之前被騙有點類似」、「怕怕的」等語（見
    第6857號偵卷第145頁），益見被告主觀上已對上開貸款行
    為有所懷疑，且已預見對方所謂貸款之行為可能涉及不法，
    猶仍提供其帳戶資料並予提領，從而，依卷內事證，雖無證
    據證明被告事前已完全知悉詐騙犯罪者取得本案帳戶資料後
    ，會以何方式遂行犯罪行為，惟被告交付之本案帳戶資料有
    可能供詐騙犯罪者利用作為犯罪工具，當為被告所能預見，
    且其發生顯然並不違反被告之本意，是被告所辯各節，無非
    屬事後卸責之詞，委無可採。
 5、基此，堪認被告有與他人共同遂行詐欺取財、洗錢犯行之不
    確定故意無疑。
㈤、共同實行犯罪行為之人，在共同意思範圍以內，各自分擔犯
    罪行為之一部，彼此協力、相互補充以達其犯罪之目的者，
    即應對於全部所發生之結果，共同負責，故不以實際參與犯
    罪構成要件行為或參與每一階段之犯罪行為為必要。（最高
    法院107年度台上字第4444號判決意旨參照）。被告對遂行
    本案詐欺犯行具有不確定故意，已如前述，堪認其對成員彼
    此間可能係互相支援以完成詐欺取財之犯罪行為一節當有所
    預見，其既以自己共同犯罪之意思，相互支援及分工合作，
    以達上揭犯罪之目的，自應就所參與犯罪之全部犯罪結果共
    同負責，而應論以共同正犯。至被告縱使未與負責實施詐騙
    之人謀面或聯繫，亦未明確知悉其身分及所在，彼此互不認
    識，均無礙被告係本件共同正犯之認定。　　
㈥、至被告供稱當時係以LINE與「陳正德」、「羅文賢」聯繫，
    嗣後並將提領之款項交予「羅文賢」所派之助理，並有拍攝
    該人之照片乙節（見第6857號偵卷第261頁）。按刑法第339
    條之4第1項所列各款加重詐欺罪之構成要件事實既為刑罰權
    成立之事實，即屬於嚴格證明事項，則本案被告並未親自見
    過上開「陳正德」、「羅文賢」，且被告於將款項交付所謂
    「羅文賢之助理」後又先離開（見第303號偵卷第27頁），
    則其無法知悉事後與之聯繫收到款項之「羅文賢」與親自收
    受款項之人是否即為不同人；況被害人乙○○證稱當時係接獲
    其「姪子」的電話，顯見該人亦係男子，則本件並無法排除
    「陳正德」、「羅文賢」或詐欺告訴人之人、取款之人等係
    1人分飾多角從事聯繫、收取及實施詐欺所得之可能性，依
    罪疑唯輕及有疑唯利被告之原則，尚難認此部分詐欺之共同
    正犯有3人以上，應認參與此部分行為之正犯僅有被告與不
    詳詐欺犯罪者2人，一併敘明。
㈦、綜上所述，被告之辯解，尚難採信。本件事證明確，被告所
    為本件犯行，洵堪認定，應予依法論科。
二、論罪科刑
㈠、洗錢防制法第15條之特殊洗錢罪，係在無法證明前置犯罪之
    特定不法所得，而未能依洗錢防制法第14條之一般洗錢罪論
    處時，始予適用。倘能證明人頭帳戶內之資金係前置之特定
    犯罪所得，即應逕以一般洗錢罪論處，自無適用特殊洗錢罪
    之餘地。另過往實務見解，雖認行為人對犯特定犯罪所得之
    財物或利益作直接使用或消費之處分行為，或僅將自己犯罪
    所得財物交予其他共同正犯，屬犯罪後處分贓物之行為，非
    本條例規範之洗錢行為，惟依修正後洗錢防制法規定，倘行
    為人意圖掩飾或隱匿特定犯罪所得來源，而將特定犯罪所得
    直接消費處分，甚或交予其他共同正犯，或由共同正犯以虛
    假交易外觀掩飾不法金流移動，即難認單純犯罪後處分贓物
    之行為，應仍構成洗錢防制法第2 條第1 或2 款之洗錢行為
    （最高法院108年度台上字第1744號、108年度台上字第3086
    號判決要旨參照）。經查，被告以現金方式提領本案詐欺贓
    款後，係將之轉交給上開自稱「羅文賢」之人之助理，為被
    告所自承，此一現金提領詐欺贓款之方式，已使金錢流向產
    生追索上之困難，被告又將詐欺贓款現實交付給真實身分一
    無所悉之人，該些金錢之去向、所在顯已於被告處即告中斷
    ，而無法依據客觀事證予以追索，依此，被告上開交付詐欺
    款項之行為，客觀上已製造金流斷點，致犯罪所得去向、所
    在不明，使國家對於本案犯罪所得追緝、查扣形成妨害，核
    與洗錢防制法第14條第1 項之一般洗錢罪之要件相合。
　　被告對此情亦有認識，自堪認定被告有意圖掩飾或隱匿特定
    犯罪所得之去向、所在，而移轉詐欺取財之特定犯罪所得之
    行為。
㈡、是核被告所為，係犯刑法第339條第1項之詐欺取財罪及洗錢
    防制法第14條第1項之洗錢罪。
㈢、被告與上開不詳詐欺犯罪者彼此間，就本案犯行，有犯意聯
    絡及行為分擔，應論以共同正犯。
㈣、被告就其數次提領詐欺款項之行為，係於密切接近之時、地
    實施，侵害同一告訴人之財產法益，其行為之獨立性極為薄
    弱，且係出於同一詐欺取財之目的，依一般社會健全觀念，
    在時間差距上難以強行分開，將之視為數個舉動之接續施行
    ，合為包括之一行為予以評價，較為合理，應論以接續犯。
㈤、被告以一行為同時觸犯刑法第339條第1項之詐欺取財罪及洗
    錢防制法第14條第1項之洗錢罪，為想像競合犯，爰依刑法
    第55條規定，從一重依洗錢防制法第14條第1項之洗錢罪處
    斷。
㈥、爰審酌被告因急於貸款，不思循正當合法管道取得其所稱貸
    款金錢利益，竟提供其金融帳戶資料，容任不詳詐欺犯罪者
    得以利用其人頭帳戶向他人詐得金錢，再由其提領轉交，製
    造金流斷點，難以追查贓款去向，影響社會秩序，侵害他人
    財產權；兼衡告訴人受詐欺之金額，被告迄今未能與告訴人
    成立和解，賠償告訴人所受損害；考量被告於本案之行為、
    參與程度；暨其自述國中畢業，從事畜牧業，月入約3 萬多
    元，尚有本人及配偶的雙親、子女亟須扶養，目前配偶身體
    狀況欠佳等一切情狀，量處如主文所示之刑，並諭知罰金易
    服勞役之折算標準，以資懲儆。
三、沒收
    按「犯第十四條之罪，其所移轉、變更、掩飾、隱匿、收受
　　、取得、持有、使用之財物或財產上利益，沒收之」，洗錢
　　防制法第18條第1 項前段定有明文。且實務上一向認為倘法
    條並未規定「不問屬於犯罪行為人與否均沒收」時，自仍以
    屬於被告所有者為限，始應予沒收。又按刑法所謂「犯罪所
    得」，係以實際所得者為限，苟無所得或尚未取得者，即無
    從為沒收或追徵之諭知（最高法院105 年度台非字第39號判
    決意旨參照）。經查，被告自陳其已將所提領之詐欺犯罪款
    項全數轉交不詳詐欺犯罪者，而未保有，亦無從中獲取任何
    利益，被告既未實際取得任何本案詐欺款項或從事犯罪行為
    之報酬，依上說明，自無從依洗錢防制法第18條第1 項前段
    ，或刑法第38條之1 第1 項、第3 項規定，宣告沒收本案詐
    欺犯罪金額或追徵其價額，一併說明。
據上論斷，應依刑事訴訟法第299 條第1 項前段，洗錢防制法第
14條第1項，刑法第11條前段、第28條、第339條第1項、第55條
、第42條第3項，刑法施行法第1條之1第1項，判決如主文。
本案經檢察官馮美珊提起公訴，檢察官蕭慶賢到庭執行職務。
中　　華　　民　　國　　111 　年　　8 　　月　　19　　日
                  刑事第二庭  審判長法  官    林卉聆
                                    法  官    魏正杰
　　　　　　　　　　　　　　　　　　法  官    陳雅菡
以上正本證明與原本無異。　　　　　　　　　　　　　　　　
如不服本判決應於收受判決後20日內向本院提出上訴書狀，並應
敘述具體理由。其未敘述上訴理由者，應於上訴期間屆滿後20日
內向本院補提理由書(均須按他造當事人之人數附繕本)「切勿逕
送上級法院」。告訴人或被害人如對本判決不服者，應具備理由
請求檢察官上訴，其上訴期間之計算係以檢察官收受判決正本之
日期為準。　　　　　　　　　　　　　　　　　　　　　　　
          　　　　　　　　　　　　　書記官　  林義盛
中　　華　　民　　國　　111 　年　　8 　　月　　23　　日
附錄本判決論罪科刑法條：
中華民國刑法第339條
（普通詐欺罪）
意圖為自己或第三人不法之所有，以詐術使人將本人或第三人之
物交付者，處5年以下有期徒刑、拘役或科或併科50萬元以下罰
金。
以前項方法得財產上不法之利益或使第三人得之者，亦同。
前二項之未遂犯罰之。
洗錢防制法第2條
本法所稱洗錢，指下列行為：
一、意圖掩飾或隱匿特定犯罪所得來源，或使他人逃避刑事追訴
    ，而移轉或變更特定犯罪所得。
二、掩飾或隱匿特定犯罪所得之本質、來源、去向、所在、所有
    權、處分權或其他權益者。
三、收受、持有或使用他人之特定犯罪所得。
洗錢防制法第14條
有第二條各款所列洗錢行為者，處7年以下有期徒刑，併科新臺
幣5百萬元以下罰金。
前項之未遂犯罰之。
前二項情形，不得科以超過其特定犯罪所定最重本刑之刑。